{"present": {"1 Singular": {"Affirmative": "coipim", "Question": "an gcoipim?", "Negative": "n\u00ed choipim"}, "2 Singular": {"Affirmative": "coipeann t\u00fa", "Question": "an gcoipeann t\u00fa?", "Negative": "n\u00ed choipeann t\u00fa"}, "3 Singular": {"Male": {"Affirmative": "coipeann s\u00e9", "Question": "an gcoipeann s\u00e9?", "Negative": "n\u00ed choipeann s\u00e9"}, "Female": {"Affirmative": "coipeann s\u00ed", "Question": "an gcoipeann s\u00ed?", "Negative": "n\u00ed choipeann s\u00ed"}}, "1 Plural": {"Compressed": {"Affirmative": "coipimid", "Question": "an gcoipimid?", "Negative": "n\u00ed choipimid"}, "Extended": {"Affirmative": "coipeann muid", "Question": "an gcoipeann muid?", "Negative": "n\u00ed choipeann muid"}}, "2 Plural": {"Affirmative": "coipeann sibh", "Question": "an gcoipeann sibh?", "Negative": "n\u00ed choipeann sibh"}, "3 Plural": {"Affirmative": "coipeann siad", "Question": "an gcoipeann siad?", "Negative": "n\u00ed choipeann siad"}, "Passive": {"Affirmative": "coiptear", "Question": "an gcoiptear?", "Negative": "n\u00ed choiptear"}}, "future": {"1 Singular": {"Affirmative": "coipfidh m\u00e9", "Question": "an gcoipfidh m\u00e9?", "Negative": "n\u00ed choipfidh m\u00e9"}, "2 Singular": {"Affirmative": "coipfidh t\u00fa", "Question": "an gcoipfidh t\u00fa?", "Negative": "n\u00ed choipfidh t\u00fa"}, "3 Singular": {"Male": {"Affirmative": "coipfidh s\u00e9", "Question": "an gcoipfidh s\u00e9?", "Negative": "n\u00ed choipfidh s\u00e9"}, "Female": {"Affirmative": "coipfidh s\u00ed", "Question": "an gcoipfidh s\u00ed?", "Negative": "n\u00ed choipfidh s\u00ed"}}, "1 Plural": {"Compressed": {"Affirmative": "coipfimid", "Question": "an gcoipfimid?", "Negative": "n\u00ed choipfimid"}, "Extended": {"Affirmative": "coipfidh muid", "Question": "an gcoipfidh muid?", "Negative": "n\u00ed choipfidh muid"}}, "2 Plural": {"Affirmative": "coipfidh sibh", "Question": "an gcoipfidh sibh?", "Negative": "n\u00ed choipfidh sibh"}, "3 Plural": {"Affirmative": "coipfidh siad", "Question": "an gcoipfidh siad?", "Negative": "n\u00ed choipfidh siad"}, "Passive": {"Affirmative": "coipfear", "Question": "an gcoipfear?", "Negative": "n\u00ed choipfear"}}, "past": {"1 Singular": {"Affirmative": "choip m\u00e9", "Question": "ar choip m\u00e9?", "Negative": "n\u00edor choip m\u00e9"}, "2 Singular": {"Affirmative": "choip t\u00fa", "Question": "ar choip t\u00fa?", "Negative": "n\u00edor choip t\u00fa"}, "3 Singular": {"Male": {"Affirmative": "choip s\u00e9", "Question": "ar choip s\u00e9?", "Negative": "n\u00edor choip s\u00e9"}, "Female": {"Affirmative": "choip s\u00ed", "Question": "ar choip s\u00ed?", "Negative": "n\u00edor choip s\u00ed"}}, "1 Plural": {"Compressed": {"Affirmative": "choipeamar", "Question": "ar choipeamar?", "Negative": "n\u00edor choipeamar"}, "Extended": {"Affirmative": "choip muid", "Question": "ar choip muid?", "Negative": "n\u00edor choip muid"}}, "2 Plural": {"Affirmative": "choip sibh", "Question": "ar choip sibh?", "Negative": "n\u00edor choip sibh"}, "3 Plural": {"Compressed": {"Affirmative": "choip siad", "Question": "ar choip siad?", "Negative": "n\u00edor choip siad"}, "Extended": {"Affirmative": "choipeadar", "Question": "ar choipeadar?", "Negative": "n\u00edor choipeadar"}}, "Passive": {"Affirmative": "coipeadh", "Question": "ar coipeadh?", "Negative": "n\u00edor coipeadh"}}, "condi": {"1 Singular": {"Affirmative": "choipfinn", "Question": "an gcoipfinn?", "Negative": "n\u00ed choipfinn"}, "2 Singular": {"Affirmative": "choipfe\u00e1", "Question": "an gcoipfe\u00e1?", "Negative": "n\u00ed choipfe\u00e1"}, "3 Singular": {"Male": {"Affirmative": "choipfeadh s\u00e9", "Question": "an gcoipfeadh s\u00e9?", "Negative": "n\u00ed choipfeadh s\u00e9"}, "Female": {"Affirmative": "choipfeadh s\u00ed", "Question": "an gcoipfeadh s\u00ed?", "Negative": "n\u00ed choipfeadh s\u00ed"}}, "1 Plural": {"Compressed": {"Affirmative": "choipfimis", "Question": "an gcoipfimis?", "Negative": "n\u00ed choipfimis"}, "Extended": {"Affirmative": "choipfeadh muid", "Question": "an gcoipfeadh muid?", "Negative": "n\u00ed choipfeadh muid"}}, "2 Plural": {"Affirmative": "choipfeadh sibh", "Question": "an gcoipfeadh sibh?", "Negative": "n\u00ed choipfeadh sibh"}, "3 Plural": {"Compressed": {"Affirmative": "choipfid\u00eds", "Question": "an gcoipfid\u00eds?", "Negative": "n\u00ed choipfid\u00eds"}, "Extended": {"Affirmative": "choipfeadh siad", "Question": "an gcoipfeadh siad?", "Negative": "n\u00ed choipfeadh siad"}}, "Passive": {"Affirmative": "choipf\u00ed", "Question": "an gcoipf\u00ed?", "Negative": "n\u00ed choipf\u00ed"}}, "imper": {"1 Singular": {"Affirmative": "coipim!", "Negative": "n\u00e1 coipim!"}, "2 Singular": {"Affirmative": "coip!", "Negative": "n\u00e1 coip!"}, "3 Singular": {"Male": {"Affirmative": "coipeadh s\u00e9!", "Negative": "n\u00e1 coipeadh s\u00e9!"}, "Female": {"Affirmative": "coipeadh s\u00ed!", "Negative": "n\u00e1 coipeadh s\u00ed!"}}, "1 Plural": {"Compressed": {"Affirmative": "coipimis!", "Negative": "n\u00e1 coipimis!"}, "Extended": {"Affirmative": "coipeadh muid!", "Negative": "n\u00e1 coipeadh muid!"}}, "2 Plural": {"Affirmative": "coipig\u00ed!", "Negative": "n\u00e1 coipig\u00ed!"}, "3 Plural": {"Compressed": {"Affirmative": "coipid\u00eds!", "Negative": "n\u00e1 coipid\u00eds!"}, "Extended": {"Affirmative": "coipeadh siad!", "Negative": "n\u00e1 coipeadh siad!"}}, "Passive": {"Affirmative": "coiptear!", "Negative": "n\u00e1 coiptear!"}}, "pastConti": {"1 Singular": {"Affirmative": "choipinn", "Question": "an gcoipinn?", "Negative": "n\u00ed choipinn"}, "2 Singular": {"Affirmative": "choipte\u00e1", "Question": "an gcoipte\u00e1?", "Negative": "n\u00ed choipte\u00e1"}, "3 Singular": {"Male": {"Affirmative": "choipeadh s\u00e9", "Question": "an gcoipeadh s\u00e9?", "Negative": "n\u00ed choipeadh s\u00e9"}, "Female": {"Affirmative": "choipeadh s\u00ed", "Question": "an gcoipeadh s\u00ed?", "Negative": "n\u00ed choipeadh s\u00ed"}}, "1 Plural": {"Compressed": {"Affirmative": "choipimis", "Question": "an gcoipimis?", "Negative": "n\u00ed choipimis"}, "Extended": {"Affirmative": "choipeadh muid", "Question": "an gcoipeadh muid?", "Negative": "n\u00ed choipeadh muid"}}, "2 Plural": {"Affirmative": "choipeadh sibh", "Question": "an gcoipeadh sibh?", "Negative": "n\u00ed choipeadh sibh"}, "3 Plural": {"Compressed": {"Affirmative": "choipid\u00eds", "Question": "an gcoipid\u00eds?", "Negative": "n\u00ed choipid\u00eds"}, "Extended": {"Affirmative": "choipeadh siad", "Question": "an gcoipeadh siad?", "Negative": "n\u00ed choipeadh siad"}}, "Passive": {"Affirmative": "choipt\u00ed", "Question": "an gcoipt\u00ed?", "Negative": "n\u00ed choipt\u00ed"}}, "subj": {"1 Singular": {"Affirmative": "go gcoipe m\u00e9", "Negative": "n\u00e1r choipe m\u00e9"}, "2 Singular": {"Affirmative": "go gcoipe t\u00fa", "Negative": "n\u00e1r choipe t\u00fa"}, "3 Singular": {"Male": {"Affirmative": "go gcoipe s\u00e9", "Negative": "n\u00e1r choipe s\u00e9"}, "Female": {"Affirmative": "go gcoipe s\u00ed", "Negative": "n\u00e1r choipe s\u00ed"}}, "1 Plural": {"Compressed": {"Affirmative": "go gcoipimid", "Negative": "n\u00e1r choipimid"}, "Extended": {"Affirmative": "go gcoipe muid", "Negative": "n\u00e1r choipe muid"}}, "2 Plural": {"Affirmative": "go gcoipe sibh", "Negative": "n\u00e1r choipe sibh"}, "3 Plural": {"Affirmative": "go gcoipe siad", "Negative": "n\u00e1r choipe siad"}, "Passive": {"Affirmative": "go gcoiptear", "Negative": "n\u00e1r choiptear"}}, "verbal noun": "coipeadh", "verbal adjective": "coipthe"}